【裁判字號】    97,訴,3851
【裁判日期】    971208
【裁判案由】    毒品危害防制條例
【裁判全文】
臺灣板橋地方法院刑事判決              97年度訴字第3851號
公  訴  人  臺灣板橋地方法院檢察署檢察官
被      告  甲○○
                    （現在臺灣臺東監獄東成分監執行，暫寄
上列被告因毒品危害防制條例案件，經檢察官提起公訴（97年度
毒偵字第6366號），被告於準備程序中就被訴事實為有罪之陳述
，本院合議庭裁定由受命法官獨任行簡式審判程序，並判決如下
：
    主    文
甲○○施用第一級毒品，累犯，處有期徒刑捌月。又施用第二級
毒品，累犯，處有期徒刑肆月。應執行有期徒刑壹年。
    事    實
一、甲○○前於民國88年間因施用毒品案件，經觀察、勒戒後，
    認無繼續施用毒品之傾向，於88年2 月9 日獲釋出所，並經
    臺灣板橋地方法院檢察署檢察官於88年2 月9 日以88年度偵
    字第2741號為不起訴處分確定。又於89年間因施用毒品案件
    ，經觀察、勒戒後，認無繼續施用毒品之傾向，於89年7 月
    4 日獲釋出所，並經臺灣板橋地方法院檢察署檢察官於89年
    7 月4 日以89年度毒偵字第1626號為不起訴處分確定。復於
    94年間因施用毒品案件，經本院於95年3 月13日以95年度毒
    聲字第456 號裁定令入勒戒處所觀察、勒戒2 月後，於95年
    4 月29日入所接受觀察、勒戒，並於同年6 月26日執行完畢
    。
二、甲○○於94年間因施用第二級毒品案件，經本院以94年度訴
    字第1667號判處有期徒刑8 月，上訴後，復經臺灣高等法院
    以95年度上訴字第461 號判決上訴駁回確定。又於95年間因
    施用第一級毒品案件，經本院以95年度訴字第2318號判處有
    期徒刑1 年確定。其後因中華民國九十六年罪犯減刑條例施
    行，本院乃於96年7 月24日以96年度聲減字第2959號裁定就
    前揭2 罪刑分別減為有期徒刑4 月、6 月，再定其應執行之
    刑為有期徒刑8 月。甲○○於95年6 月26日入監執行，連同
    另案持有第二級毒品案件之拘役25日合併執行，於96年8 月
    2 日執行完畢。
三、詎甲○○仍不思戒除毒癮，猶於第一段所示最後一次觀察、
    勒戒執行完畢釋放後5 年內之97年6 月23日5 時35分採尿時
    起回溯96小時內之某時許，在臺北縣中和市○○路581 巷31
    弄51之2 號住處內，以將安非他命結晶置入玻璃球後點火燒
    烤吸入其煙霧之方式，施用第二級毒品安非他命1 次。其後
    ，另於97年6 月22日晚間某時許，在同址住處內，以將海洛
    因粉末置入玻璃球後點火燒烤吸入其煙霧之方式，施用第一
    級毒品海洛因1 次。嗣因甲○○遭另案通緝，於97年6 月23
    日3 時15分許，在臺北縣板橋市○○路與光明街口為警當場
    逮捕，其於警詢時同意採尿送驗，經檢驗後確認其尿液呈鴉
    片及安非他命陽性反應，因而查悉上情。
四、案經臺北縣政府警察局板橋分局報請臺灣板橋地方法院檢察
    署檢察官偵查後起訴。
    理    由
一、上開犯罪事實，業據被告於本院審理時自白不諱，而其尿液
    經送請檢驗後，確呈鴉片及安非他命陽性反應乙節，有臺灣
    檢驗科技股份有限公司濫用藥物檢驗報告附卷可稽（毒偵卷
    第7 頁），足徵被告前開自白應與事實相符，堪可採信。次
    按觀察、勒戒或強制戒治執行完畢釋放後，5 年內再犯施用
    第一、二級毒品之罪者，檢察官應依法追訴，毒品危害防制
    條例第23條第2 項定有明文。查被告有前揭事實欄第一段所
    載觀察、勒戒紀錄乙節，有臺灣高等法院被告前案紀錄表及
    95年度毒聲字第456 號裁定各1 份附卷足參，被告既係於觀
    察、勒戒執行完畢釋放後5 年內再犯本案施用毒品罪，則檢
    察官對其提起公訴，即屬合法。綜上，本件事證明確，被告
    犯行堪以認定。
二、核被告所為，係犯毒品危害防制條例第10條第1 項之施用第
    一級毒品罪及同條第2 項之施用第二級毒品罪。其因施用第
    一級毒品海洛因及第二級毒品安非他命而持有各該毒品之低
    度行為，應為其施用之高度行為所吸收，不另論罪。又被告
    實施此2 犯罪之時間不同、施用毒品種類有別，顯係基於個
    別犯意所為，應予分論併罰之。次查被告有前揭事實欄第二
    段所載科刑及執行紀錄乙節，有臺灣高等法院被告前案紀錄
    表附卷可稽，其於有期徒刑執行完畢後5 年以內，故意再犯
    本件有期徒刑以上之罪，為累犯，應依刑法第47條第1 項規
    定，加重其刑。爰審酌被告犯罪之動機目的，智識程度，施
    用毒品非但戕害自己身心，亦妨害社會善良秩序，及其犯後
    坦認犯行態度良好等一切情狀，量處如主文所示之刑。
三、按除被告所犯為死刑、無期徒刑、最輕本刑為3 年以上有期
    徒刑之罪或高等法院管轄第一審案件者外，於前條第1 項程
    序進行中，被告先就被訴事實為有罪之陳述時，審判長得告
    知被告簡式審判程序之旨，並聽取當事人、代理人、辯護人
    及輔佐人之意見後，裁定進行簡式審判程序，刑事訴訟法第
    273 條之1 第1 項定有明文。本案被告被訴施用第一級毒品
    罪之法定本刑為「6 月以上5 年以下有期徒刑」，施用第二
    級毒品罪之法定本刑為「3 年以下有期徒刑」，其於本院準
    備程序期日就被訴事實為有罪之陳述後，經告知被告簡式審
    判程序之旨，並聽取被告及檢察官之意見後，本院合議庭認
    宜改用簡式審判程序，乃裁定由受命法官獨任行簡式審判程
    序審理之，附此說明。
據上論斷，應依刑事訴訟法第273 條之1 第1 項、第299 條第1
項前段，毒品危害防制條例第10條第1 、2 項，刑法第11條前段
、第47條第1 項、第51條第5 款，判決如主文。
本案經檢察官顏妃琇到庭執行職務。
中    華    民    國    97    年    12    月    8     日
                  刑事第七庭  法  官  楊明佳
以上正本證明與原本無異。
如不服本判決應於收受送達後10日向本院提出上訴書狀，並應敘
述具體理由；其未敘述上訴理由者，應於上訴期間屆滿後20日內
向本院補提理由書（均須按他造當事人之人數附繕本）「切勿逕
送上級法院」。
                              書記官  林金良
中    華    民    國    97    年    12    月    8     日
附錄本案論罪科刑法條全文
毒品危害防制條例第10條
施用第一級毒品者，處六月以上五年以下有期徒刑。
施用第二級毒品者，處三年以下有期徒刑。


司法院資訊處製作；財團法人民間司法改革基金會備份。
